臺灣士林地方法院民事裁定
110年度湖簡調字第730號
原      告  陳哲弘  
            陳信智  
被      告  陳清順  
上列當事人間債務人異議之訴事件，本院裁定如下：
    主  文
原告應於本裁定送達後5日內，繳納裁判費新臺幣4,520元，逾期
未補正，即駁回原告之訴。
原告陳信智應於本裁定送達後5日內補正起訴狀中原告陳信智之
簽名或蓋章，逾期未補正，即駁回原告陳信智之訴。
    理  由
一、按當事人書狀，除別有規定外，應記載當事人姓名及住所或
    居所。當事人或代理人應於書狀內簽名或蓋章。起訴，應以
    訴狀表明當事人及法定代理人，提出於法院為之。民事訴訟
    法第116 條第1 項第1 款、第117 條、第244 條第1 項第 1
    款分別定有明文。另提起民事訴訟應繳納裁判費，此均為法
    定必須具備之程式。又書狀不合程式或有其他欠缺者，審判
    長應定期間命其補正。原告之訴，有起訴不合程式或不備其
    他要件者情形，法院應以裁定駁回之。但其情形可以補正者
    ，審判長應定期間先命補正，同法第121 條第1 項、第 249
    條第1 項第6 款亦有明文。次按債務人異議之訴之訴訟標的
    為該債務人之異議權，法院核定此訴訟標的之金額或價額，
    應以該債務人本於此項異議權，請求排除強制執行所有之利
    益為準（最高法院92年度台抗字第659號裁定意旨參照）。
二、經查：
（一）本件原告提出起訴狀僅有原告陳哲弘之簽名，未經原告陳
      信智簽名或蓋章，原告陳信智應於本裁定送達後5 日內提
      出經原告陳信智蓋章之起訴狀（或到院補正簽名或蓋章）
      。
（二）原告起訴請求：1.確認附表所示債權不存在。2.本院110 
      年度司執字第63375號執行程序，暨臺灣新北地方法院司
      執助字第7313號執行程序（下合稱系爭執行程序）均應予
      撤銷。3.被告不得執臺灣臺北地方法院105年度家親聲字
      第259號裁定暨確定證明書對原告陳信智為強制執行。4.
      被告不得執臺灣臺北地方法院105年度家親聲字第259號裁
      定暨確定證明書及同院106年度家親聲抗字第7號裁定既確
      定證明書對原告陳哲弘為強制執行。上開聲明皆為排除被
      告對原告財產之強制執行，其經濟目的實屬同一，依民事
      訴訟法第77條之2 第1 項規定，訴訟標的價額應以其中價
      額高者核定之。又被告聲請強制執行之債權金額為新臺幣
      （下同）42萬元，原告確認債權不存在之金額亦同，此經
      本院調取上開執行事件卷核閱已明，依上開說明，本件訴
      訟標的價額核定為42萬元，應徵第一審裁判費4,520元。
      茲依民事訴訟法第249條第1項但書之規定，限原告於收受
      本裁定5日內如數向本院補繳，逾期不補正，即駁回其訴
      。
三、爰裁定如主文。  
中　　華　　民　　國　　110 　年　　11　　月　　11　　日
                  內湖簡易庭  法　官　林銘宏
以上正本係照原本作成。
本裁定命補正簽名及補繳裁判費部分不得抗告，就核定訴訟標的
價額部分得抗告。如不服本裁定，應於送達後10日內，向本院提
出抗告狀並表明抗告理由（須附繕本）。
中　　華　　民　　國　　110 　年　　11　　月　　11　　日
                            書記官　許秋莉
附表：
編號 債務人 債權金額 執行費 1 陳哲弘 355,000元 2,840元 2 陳信智 65,000元 520元